臺灣桃園地方法院民事判決
上　訴　人　甲○○
被 上訴 人　東南旅行社股份有限公司
法定代理人　乙○○
訴訟代理人　丙○○
上列當事人間債務人異議之訴事件，上訴人對於民國93年3 月24
日本院桃園簡易庭92年度桃簡字第1155號第一審判決提起上訴，
於民國94年4 月26日辯論終結，本院判決如下：
    主  文
上訴駁回。
第二審訴訟費用由上訴人負擔。
    事實及理由
一、上訴人起訴主張：被上訴人以上訴人同意代訴外人余美那給
    付機票款新臺幣（下同）69,500元而於民國91年10月18日簽
    署「信用卡持卡人授權書」（以下簡稱授權書）積欠被上訴
    人債務，而向本院聲請對上訴人核發支付命令（本院92年度
    促字第3968號），嗣被上訴人持前開支付命令為執行名義聲
    請本院民事執行處以92年度執字第20342 號強制執行事件，
    就上訴人之財產為強制執行。然上訴人並未同意簽署該91年
    10 月18 日之授權書，該筆授權書係被他人偽造，本件兩造
    間並無債權債務關係。又上訴人係居住於桃園縣桃園市○○
    路21 巷13 號1 樓之地址，並未居住於桃園縣龜山鄉○○村
    ○○○路1 段54巷47號之戶籍地址，上訴人並未收到前開本
    院92年度促字第3968號支付命令。爰依強制執行法第14條之
    規定，提起債務人異議之訴。並聲明：(一)原判決廢棄；(二)本
    院92年度執字第20342號清償債務強制執行程序應予撤銷。
二、被上訴人則以：上訴人曾於91年9 月20日簽署授權書同意代
    訴外人余美那給付被上訴人機票款46,600元，上開價金業經
    上訴人給付完畢，嗣上訴人又於同年10月18日以相同方式簽
    署授權書同意代余美那給付機票款69,500元，卻否認交易，
    被上訴人就上開欠款聲請本院對上訴人核發支付命令（本院
    92年度促字第3968號），惟於支付命令聲請狀中「請求之標
    的並其數量」欄將金額誤載為46,600元，致本院92年度促字
    第3968號支付命令金額僅為46,600元，被上訴人就差額22,9
    00元已另案聲請本院核發92年度促字第64716 號支付命令，
    上開支付命令均已先後確定。被上訴人乃以本院92年度促字
    第3968號支付命令為執行名義，聲請對上訴人之財產強制執
    行，被上訴人已獲分配44,316元，其餘不足部分則獲發債權
    憑證。上訴人未於本院92年度促字第3968號支付命令送達後
    20日內聲明異議，上開支付命令與確定判決有同一之效力，
    上訴人不得再事爭執。本件並非上訴人於執行名義成立後，
    有消滅或妨礙債權人請求之事由發生，上訴人之上訴顯無理
    由。並聲明：請求駁回上訴。
三、本院判斷：
  (一)經查，被上訴人以上訴人於91年10月18日簽署消費金額為
    69,500元之授權書，而聲請本院對上訴人核發支付命令，本
    院乃依其聲請核發92年度促字第3968號支付命令，命上訴人
    應於支付命令送達後20日之不變期間內向被上訴人清償46,6
    00元，上開支付命令先後送達於「桃園縣桃園市○○路21巷
    13號1 樓」、及「桃園縣龜山鄉○○村○○○路○ 段54巷47
    號」2 地址，前開送達於「桃園縣桃園市○○路21巷13 號1
    樓」地址之支付命令嗣經郵務人員以「原址查無其人」為由
    退回本院；另送達於「桃園縣龜山鄉○○村○○○路○段54
    巷47號」即上訴人之戶籍地址的支付命令則為寄存送達乙節
    ，業經本院調閱前開92年度促字第3968號支付命令卷核閱無
    訛，堪信為實在。其次，被上訴人以本院92年度促字第3968
    號支付命令為執行名義聲請就上訴人之財產為強制執行（本
    院92年度執字第20342 號），被上訴人已於93年4 月9日 獲
    分配44,316元，其餘不足部分，本院則於93年6 月18 日 核
    發被上訴人債權憑證而予結案之事實，亦經本院依職權調閱
    92年度執字第20342 號強制執行卷宗核閱屬實。
  (二)按「執行名義成立後」，如有消滅或妨礙債權人請求之事由
    發生，債務人得於「強制執行程序終結前」，向執行法院對
    債權人提起異議之訴，強制執行法第14條第1 項前段定有明
    文。是以，上訴人主張為異議之原因事實，須係發生在執行
    名義成立之「後」，始得提起債務人異議之訴。本件上訴人
    雖主張其並未同意簽署前開91年10月18日之授權書，該筆授
    權書係被他人偽造乙節，縱令屬實，惟該原因事實既係發生
    於前開本院92年度促字第3968號支付命令執行名義成立前，
    上訴人提起本件債務人異議之訴自與前述法文規定之要件不
    符。況本院92年度執字第20342 號強制執行事件之強制執行
    程序，被上訴人已於93年4 月9 日獲分配44,316元，其餘不
    足部分，被上訴人亦已於93年6 月18日獲本院核發債權憑證
    ，則本件強制執行事件之執行程序迄本件言詞辯論終結時，
    早已終結，上訴人亦不得請求撤銷已終結之強制執行程序（
    院字第2776號意旨參照）。
四、從而，上訴人請求撤銷本院92年度執字第20342 號強制執行
    程序為無理由，不應准許。原審為上訴人敗訴之判決，並無
    不合。上訴意旨指摘原判決不當，求予廢棄改判，為無理由
    ，應予駁回。
五、據上論結，本件上訴為無理由，依民事訴訟法第436 條之1
    第3 項、第449 條第1 項、第78條，判決如主文。
中　　華　　民　　國　　94　　年　　5 　　月　　10　　日
                  民事第一庭　審判長法　官　郭琇玲
                              　    法　官　張天民
                                　  法　官　林曉芳
上列正本證明與原本無異
不得上訴
中　　華　　民　　國　　94　　年　　5 　　月　　10　　日
                            　　    書記官  葉菽芬
